【裁判字號】    95,抗,262
【裁判日期】    950719
【裁判案由】    本票裁定
【裁判全文】
臺灣臺中地方法院民事裁定               95年度抗字第262號
抗  告  人  御康股份有限公司
法定代理人  丙○○
抗  告  人  乙○○
相  對  人  甲○○
            丁○○
上列抗告人因與相對人間聲請本票准許強制執行事件，抗告人對
於民國95年5月19日本院簡易庭所為之95年度票字第17846號裁定
提起抗告，本院合議庭裁定如下：
    主  文
抗告駁回。
抗告程序費用新台幣壹仟元由抗告人連帶負擔。
    理  由
一、按執票人向本票發票人行使追索權時，得聲請法院裁定後強
    制執行。又二人以上在票據上共同簽名時，應連帶負責。票
    據法第123條、第5條第2項分別定有明文。又本票執票人依
    上開法條之規定，聲請法院裁定許可對發票人強制執行係屬
    非訟事件程序，以審查強制執行許可與否，並無確定實體上
    法律關係存否之效力，如發票人就票據債務之存否有爭執時
    ，應由發票人另行提起確認之訴，以資解決，最高法院56年
    台抗字第714號、57年台抗字第76號著有判例。
二、本件相對人主張：伊執有抗告人為共同發票人，如原裁定所
    示之本票1紙，並免除作成拒絕證書，詎經提示未獲付款，
    依票據法第123條聲請裁定許可強制執行等情，已據提出本
    票1紙為證，原裁定予以准許，即無不合。
三、本件抗告人意旨略以：兩造間為新設維新醫院事宜，於民國
    （下同）92年7月11日簽訂合作協議書，依據該協議書第4條
    規定，抗告人應於醫院興建完成開業時，將股份25%登記予
    相對人或其指定之人，抗告人並同時簽立面額新台幣（下同
    ）3000萬元之本票（即上開本票）交予相對人收受，作為履
    約保證。嗣該醫院興建完成後，抗告人多次催促相對人協同
    辦理股份過戶手續，相對人均置之不理，竟持上開本票聲請
    強制執行，實則抗告人並無任何債務不履行情事，惟原審未
    予詳查，逕依相對人之聲請，准許本票裁定強制執行，顯有
    違誤，爰依法提起抗告等語。然依首揭規定及判例要旨，縱
    認抗告人前開所述為真實，亦係實體上之爭執，自應由抗告
    人另行提起訴訟，以資解決，而本件非訟程序既不得加以審
    究實體事項，仍應為許可強制行之裁定。茲原裁定於法既無
    不合，則本件抗告，為無理由，應予駁回。
四、據上論結，本件抗告為無理由，依非訟事件法第46條、第21
    條第2項、第23條、第24條第1項、民事訴訟法第495條之1第
    1項、第449條第1項、第85條第2項，裁定如主文。
中    華    民    國    95    年    7     月    19    日
                  民事庭第四庭  審判長法  官  洪碧雀
                                      法  官  曹宗鼎
                                      法  官  夏一
以上正本係照原本作成。
如不服本裁定，僅得於收受本裁定正本送達後10日內，以適用法
規顯有錯誤為理由，向本院提出再再抗告狀，（須附繕本1份及
繳納再抗告裁判費新台幣1,000元），經本院許可後始可再抗告。
中    華    民    國    95    年    7     月    19    日
                                      書記官


司法院資訊處製作；財團法人民間司法改革基金會備份。
